【裁判字號】    95,上易,1160
【裁判日期】    951206
【裁判案由】    妨害自由
【裁判全文】
臺灣高等法院刑事判決                95年度上易字第1160號
    上  訴  人  乙○○  43歲.
    即  被  告          統一證.
                甲○○
上列上訴人因妨害自由案件，不服臺灣臺北地方法院95年度易字
第402號，中華民國95年5月9日第一審判決（起訴案號：臺灣臺
北地方法院檢察署94年度偵字第23454號），提起上訴，判決如
下：
    主      文
上訴駁回。
乙○○緩刑貳年。
    事實及理由
一、本院審理結果，認第一審以上訴人即被告乙○○等犯刑法第
    305條恐嚇罪，判處乙○○拘役40日、甲○○拘役50日，並
    均諭知易科罰金折算標準為300元（即新台幣900元，詳後述
    ）折算一日，認事用法及量刑均無不當，應予維持，並引用
    如附件第一審判決書記載的事實、證據、理由及法條。
二、被告上訴意旨仍以相同的辯詞，否認犯行。
    原審論以上訴人罪刑，已敘明所憑的證據及認定的理由，妥
    適量刑。上訴無理由，應予駁回。
三、被告等行為時的易科罰金折算標準，依修正前罰金罰鍰提高
    標準條例第2條前段（已刪除）規定，就其原定數額提高為
    100倍折算1日，以銀元300元即新臺幣900元折算1日。
    其後，95年7月1日修正公布施行的刑法第41條第1項前段則
    規定：「犯最重本刑為5年以下有期徒刑以下之刑之罪，而
    受6個月以下有期徒刑或拘役之宣告者，得以新臺幣1千元、
    2千元或3千元折算1日，易科罰金」。
    比較修正前後的易科罰金折算標準，以修正前的易科標準，
    有利於被告。
    依修正後刑法第2條第1項前段規定，應適用修正前刑法第41
    條第1項前段規定，定折算標準。
    原判決雖未及比較適用，但上訴本院後，既仍應適用行為時
    法，則原判決宣告的易科標準即無不當。
四、被告甲○○所為本案故意犯行，並無修正後刑法第47條累犯
    規定的比較適用問題。
五、本案行為後，刑法第七四條的緩刑規定已經修正。
    緩刑宣告是以裁判時的狀態為準，因此犯罪在新法施行前，
    裁判於新法施行後，關於緩刑的宣告，當然適用新法規定。
    被告乙○○前無犯罪科刑紀錄，有本院被告前案紀錄表可憑
    。因調班問題與被害人發生爭執，為爭權益賭氣情勢下欠思
    慮的言語，偶發初犯，不同於無端挑釁，並非罪大惡極。歷
    經偵審程序，應知所警惕不致於再犯，認以暫不執行為適當
    ，併宣告緩刑如主文。
六、被告聲請傳喚爭執後到場處理的員警陳昱宇，及再次傳喚已
    經原審交互詰問的證人張志光、張嘉麟，均無傳訊必要。
七、適用法律
    刑事訴訟法第373條、第364條、第368條。
    刑法第2條第1項前段、第74條第1項第1款、修正前第41條第
    1項前段。
中    華    民    國    95    年    12    月    6     日
                  刑事第六庭審判長  法  官  林堭儀
                                    法  官  蔡聰明
                                    法  官  郭豫珍
以上正本證明與原本無異。
不得上訴。
                                    書記官  楊秋鈴
中    華    民    國    95    年    12    月    6     日
中華民國刑法第305條
（恐嚇危害安全罪）
以加害生命、身體、自由、名譽、財產之事，恐嚇他人致生危害
於安全者，處2年以下有期徒刑、拘役或3百元以下罰金。


司法院資訊處製作；財團法人民間司法改革基金會備份。
